最高法院刑事判決　　　　　　九十四年度台上字第六０四０號
　　上　訴　人　台灣高等法院台南分院檢察署檢察官
　　上　訴　人
　　即　被　告　甲○○
上列上訴人等因被告殺人等罪案件，不服台灣高等法院台南分院
中華民國九十四年六月二十三日第二審更審判決（九十三年度上
重更(二)字第五０五號，起訴案號：台灣嘉義地方法院檢察署八十
七年度偵緝字第八號），提起上訴，本院判決如下：
    主  文
原判決撤銷，發回台灣高等法院台南分院。
    理  由
本件原判決撤銷第一審依牽連犯、連續犯之例，就所犯刑法第二
百七十一條第一、二項之殺人罪、殺人未遂罪，修正前槍砲彈藥
刀械管制條例第七條第四項持有手槍罪，刑法第一百八十七條持
有可供軍用子彈罪，刑法第三百零二條第一項剝奪人之行動自由
罪，從一重論處上訴人即被告甲○○共同連續殺人罪刑之判決，
改判依想像競合犯之規定，分別論處被告未經許可無故持有手槍
罪刑及共同以非法方法剝奪人之行動自由罪刑，並依法定其應執
行之刑。又被告另被訴連續殺人部分，認犯罪尚屬不能證明，以
公訴意旨認此部分與上開論罪科刑部分，有牽連犯裁判上一罪關
係，不另為無罪之諭知，固非無見。
惟按刑事審判上之共同被告，係為訴訟經濟等原因，由檢察官或
自訴人合併或追加起訴，或由法院合併審判所形成，其間各別被
告及犯罪事實仍獨立存在。故共同被告對於其他共同被告之案件
而言，為被告以外之第三人，本質上屬於證人，為確保被告對證
人之詰問權，證人於審判中，應依法定程序，到場具結陳述，並
接受被告之詰問，其陳述始得作為認定被告犯罪事實之判斷依據
，此觀司法院釋字第五八二、五九二號解釋意旨甚明。又共犯彼
此間在刑事訴訟中之地位本質上亦屬證人，自應一同適用。本件
原判決援引共犯盧嘉文、許世忠、李俊孝等人，於警詢、偵查或
法院審理時之供述證據，資為認定被告有原判決事實欄所記載之
犯罪事實，或資為論斷被告並無公訴意旨所指涉犯殺人部分之基
礎，雖非無所本，但原審或未踐行人證之調查程序，或未說明上
開共同被告之供述證據，如何具有證據能力之理由，其逕採為論
斷之基礎，揆之首開說明，自非適法。檢察官及被告上訴意旨指
摘原判決不當，尚非全無理由，應認仍有撤銷發回更審之原因。
又原判決不另為被告無罪之諭知部分（原判決理由五至九），基
於審判不可分之原則，亦一併發回，合予指明。
據上論結，應依刑事訴訟法第三百九十七條、第四百零一條，判
決如主文。
中　　華　　民　　國　九十四　年　十一　　月　　三　　日
                      最高法院刑事第六庭
                          審判長法官  莊　登　照
                                法官  洪　明　輝
                                法官  黃　一　鑫
                                法官  魏　新　和
                                法官  林　秀　夫
      本件正本證明與原本無異
                                      書  記  官
中　　華　　民　　國　九十四　年　十一　　月　　九　　日
                                                      ｊ
